臺灣新竹地方法院刑事判決　　　　　　　 94年度訴字第319號
公　訴　人　臺灣新竹地方法院檢察署檢察官
被　　　告　甲○○　男　38歲.
上列被告因違反毒品危害防制條例案件，經檢察官提起公訴（94
年度毒偵字第755 號），本院裁定以簡式審判程序審理，判決如
下：
     主  文
甲○○施用第一級毒品，累犯，處有期徒刑柒月，扣案之注射針
筒支均沒收；又施用第二級毒品，累犯，處有期徒刑柒月，扣
案之安非他命壹包（毛重零點肆伍公克）沒收銷燬之。應執行有
期徒刑壹年，扣案之安非他命壹包（毛重零點肆伍公克）沒收銷
燬之，注射針筒支均沒收。
     事  實
一、甲○○曾於民國89年及90年間因二次違反毒品危害防制條例
    案件，經本院以89年竹簡字第40號及91年易緝字第46號判決
    分別判處有期徒刑三月、六月確定，上開有期徒刑接續執行
    至92年11月21日縮短刑期執行完畢。其於87年間且因施用毒
    品案件，經本院裁定送觀察勒戒後，認無繼續施用毒品傾向
    ，於87年7 月22日釋放，臺灣新竹地方法院檢察署檢察官於
    同日，以87年偵字第2530號不起訴處分確定。又於88年間因
    施用毒品案件，經本院裁定送觀察勒戒後，認有繼續施用毒
    品傾向，再經裁定令入戒治處所施以強制戒治，並於89年1
    月11日，以89年竹簡字第40號判決判處有期徒刑三月確定，
    嗣其強制戒治處分經評定為合格，無繼續戒治之必要，經裁
    定停止強制戒治付保護管束，惟其於保護管束期間復施用毒
    品，本院因此裁定撤銷停止強制戒治，並於91年12月31日，
    以91年易緝字第46號判決判處有期徒刑六月確定，其強制戒
    治處分則於92年2 月24日執行期滿，仍不知悔改，復基於施
    用第一級毒品海洛因之犯意，於94年1 月11日上午7 時許，
    在其位於南投縣國姓鄉○○村○○街270 號住處房間內，將
    海洛因粉末放入注射針筒加水稀釋後，持注射針筒施打右手
    臂血管之方式，施用海洛因一次。又另行起意，基於施用第
    二級毒品安非他命之犯意，於同日上午7 時許，在上開住處
    房間內，將安非他命放入玻璃球，點火燒烤玻璃球下方，吸
    食安非他命遇熱時產生之煙氣之方式，施用安非他命一次。
    嗣其於同年1 月12日下午3 時30分許，在南投縣國姓鄉○○
    村○○路101 之7 號前遇到警方臨檢，一時心虛，趁隙將其
    所有之安非他命一包（毛重0.45公克）丟在路邊，仍為警方
    發覺後將其逮捕，另在其騎乘之機車上扣得其所有供施用海
    洛因所用之注射針筒三支，警方並於翌日即同年1 月13日採
    集其尿液送驗後查獲上情。
二、案經南投縣警察局草屯分局報請臺灣南投地方法院檢察署檢
    察官呈請臺灣高等法院檢察署檢察長令轉臺灣新竹地方法院
    檢察署檢察官偵查起訴。
     理  由
一、被告甲○○所犯毒品危害防制條例第10條第1 項施用第一級
    毒品罪及同條例第2 項施用第二級毒品罪，均非為死刑、無
    期徒刑、最輕本刑為三年以上有期徒刑之罪或高等法院管轄
    第一審案件，其於準備程序進行中先就被訴事實為有罪之陳
    述，本院認為合於刑事訴訟法第273 條之1 第1 項之規定，
    裁定進行簡式審判程序，先予敘明。
二、上述事實，業經被告甲○○於本院審理時坦白承認，而被告
    於94年1 月13日經警採尿送驗結果，呈嗎啡（即海洛因水解
    後之反應）及安非他命陽性反應，有詮昕科技股份有限公司
    濫用藥物尿液檢驗報告一紙在卷可證，此為檢驗機關本於專
    業知識及以精密儀器測試所得之結論，自可憑信。又施用第
    一級毒品海洛因，可於二至四日內由施用者尿液中檢測得知
    ；施用第二級毒品安非他命，可於一至四日內由施用者尿液
    中檢測得知，亦有行政院衛生署管制藥品管理局92年3 月10
    日管檢字第0920001495號函在卷可供參考，此外，復有安非
    他命一包（毛重0.45公克）及注射針筒三支扣案可資佐證，
    足見被告之自白與事實相符，可以採信，其於上述時地施用
    海洛因及安非他命各一次之事實，應可認定。再被告於87年
    間因施用毒品案件，經本院裁定送觀察勒戒後，認無繼續施
    用毒品傾向，於87年7 月22日釋放，臺灣新竹地方法院檢察
    署檢察官於同日，以87年偵字第2530號不起訴處分確定。復
    於88年間因施用毒品案件，經本院裁定送觀察勒戒後，因認
    有繼續施用毒品傾向，經裁定令入戒治處所施以強制戒治，
    嗣其強制戒治處分經評定為合格，無繼續戒治之必要，經停
    止強制戒治付保護管束，惟其於保護管束期間施用毒品，經
    撤銷停止強制戒治，於92年2 月24日強制戒治執行期滿等情
    ，有臺灣新竹地方法院檢察署刑案資料查註紀錄表及臺灣高
    等法院被告前案紀錄表各一份在卷足憑，事證明確，被告犯
    行應可認定。
三、查海洛因、安非他命分別為毒品危害防制條例第2條第1項第
    1款、第2款所稱之第一級、第二級毒品，均不得持有及施用
    ，被告甲○○竟持以施用，核其所為，係犯同條例第10條第
    1 項之施用第一級毒品罪及同條第2 項之施用第二級毒品罪
    。其施用前持有第一級毒品海洛因、第二級毒品安非他命之
    低度行為，應分別為施用之高度行為所吸收，均不另論罪。
    其曾於89年及90年間因二次違反毒品危害防制條例案件，經
    本院以89年竹簡字第40號及91年易緝字第46號判決分別判處
    有期徒刑三月、六月確定，上開有期徒刑接續執行至92年11
    月21日縮短刑期執行完畢，有臺灣新竹地方法院檢察署刑案
    資料查註紀錄表及臺灣高等法院被告前案紀錄表各一份在卷
    可供參考，其受有期徒刑之執行完畢後，五年之內再犯有期
    徒刑以上刑之上開二罪，均為累犯，均應依法加重其刑。其
    所犯上開二罪，犯意各別，行為不同，應予分別論罪，合併
    處罰。爰審酌被告曾有違反毒品危害防制條例及偽造文書等
    前科之素行、經執行二次觀察勒戒與一次強制戒治後仍未戒
    除毒癮、施用毒品嚴重危害其身心健康、施用海洛因與安非
    他命各一次及坦認犯行之犯罪後態度等一切情狀，分別量處
    如主文所示之刑，並定其應執行之刑。扣押在案之第二級毒
    品安非他命一包（毛重0.45公克），應依毒品危害防制條例
    第18條第1 項前段之規定沒收銷燬之。另扣押在案之注射針
    筒三支，為被告所有，供施用第一級毒品海洛因所用之物，
    業經其供明在卷，應依刑法第38條第1 項第2 款之規定宣告
    沒收。至被告持以施用第二級毒品安非他命所用之點火工具
    及玻璃球均未扣案，因無證據證明該等物品為被告所有且現
    尚存在，併為免執行困難，爰不予宣告沒收。
據上論斷，應依刑事訴訟法第273條之1、第299條第1項前段，毒
品危害防制條例第10條第1 項、第2 項、第18條第1 項前段，刑
法第11條、第47條、第51條第5 款、第38條第1 項第2 款，判決
如主文。
中　　華　　民　　國　　94　　年　　5 　　月　　16　　日
                  刑事第六庭    法　官　林昌義
以上正本證明與原本無異。
如不服本判決，應於判決送達後10日內向本院提出上訴狀 (應附
繕本 )，上訴於臺灣高等法院。
中　　華　　民　　國　　94　　年　　5 　　月　　16　　日
                                書記官  黃旭淑
附錄本案論罪科刑法條：
毒品危害防制條例第10條
施用第一級毒品者，處六月以上五年以下有期徒刑。
施用第二級毒品者，處三年以下有期徒刑。
